【裁判字號】    90,重訴,83
【裁判日期】    900406
【裁判案由】    清償借款
【裁判全文】
臺灣臺南地方法院民事判決  九十年度重訴字第八三號
    原      告    台灣銀行
    法定代理人    甲○○
    訴訟代理人    庚○○
                              .
    被      告    陞詠鋼鐵股份有限公司
    兼法定代理人  丁○○
                              .
    被      告    戊○○○    .
                              .
                  丙○○      .
                              .
                  乙○○      .
                              .
右當事人間請求給付借款事件，本院判決如左：
    主    文
被告陞詠鋼鐵股份有限公司、丁○○、戊○○○、丙○○、乙○○應連帶給付原告新
台幣壹仟肆佰陸拾捌萬貳仟壹佰壹拾參元，及如附表二、三、四所示之利息及違約金
。
被告陞詠鋼鐵股份有限公司、丁○○、戊○○○、乙○○應連帶給付原告新台幣壹仟
貳佰萬元及如附表一所示之利息及違約金。
訴訟費用由被告連帶負擔。
    事    實
甲、原告方面：
一、聲明：求為判決如主文所示。
二、陳述：
（一）被告陞詠鋼鐵股份有限公司、戊○○○、乙○○邀同丁○○為連帶保證人，於
      民國八十八年八月三十一日向原告借款新台幣（下同）一千二百萬元，到期日
      為八十九年八月三十一日，約定利息及違約金計算為，借款利息按年息百分之
      八點二按月計付，逾期清償在六個月以內者，按上開利率百分之十，在六個月
      以上者，按上開利率百分之二十計付違約金。詎屆清償期後，除獲付至八十九
      年八月三十日止之利息外，其餘部分迄未清償，尚欠本金一千二百萬元及如附
      表一所示之利息及違約金。
（二）被告陞詠鋼鐵股份有限公司邀同丁○○、戊○○○、乙○○、丙○○為連帶保
      證人，於八十八年九月三日向原告借款五百萬元，到期日為八十九年九月三日
      ，約定利息及違約金計算為：本借款之五成二百五十萬元按年息百分之八點二
      按月計付，另五成二百五十萬元按年息百分之八點七計息，本息遲延在六個月
      以內者，按上開利率百分之十，在六個月以上者，按上開利率百分之二十計付
      違約金。詎屆清償期後，除獲付至八十九年九月二日止之利息外，其餘部分迄
      未清償，尚欠本金五百萬元及如附表二所示之利息及違約金。
（三）被告陞詠鋼鐵股份有限公司邀同丁○○、戊○○○、乙○○、丙○○為連帶保
      證人，於八十八年九月三日與原告簽訂國內購料融資約定書，委請原告自八十
      八年九月三日起至八十九年九月三日止，在一千萬元額度內循環開發國內信用
      狀，並就信用狀受益人簽發之即期匯票申請墊款兌付，其中融資金額五成移送
      信保基金保證，約定利息及違約金計算為：墊款利息按撥墊日原告基本放款利
      率及加碼年率計算，訂約時為年率百分之八點二（基金保證五成部分）及百分
      之八點七（另外五成部分），遲延還本付息時，逾期六個月以內者，按各該筆
      墊款利率百分之十，在六個月以上者，按上開利率百分之二十計付違約金。被
      告陞詠鋼鐵股份有限公司乃依據「國內購料融資約定書」，自八十九年四月六
      日起至八十九年八月二十二日止，先後十九次請求對其指定各受益人開發不可
      撤銷國內信用狀，並對其各受益人簽發之匯票予以付款，墊款計達九百六十八
      萬二千一百一十三元，墊借日期均詳附表所列，凡此均有各該開發國內不可撤
      銷信用狀申請書、匯票付款申請書及匯票可查。依雙方約定立約人如有任何一
      宗債務不依約清償或償還本金時，對原告一切債務視為全部到期，詎墊款到期
      後，除獲部分利息外，本金均未受償，經屢催不還，被告對原告所負一切債務
      已於八十九年十月十八日視為全部到期，被告已喪失期限利益，應連帶給付本
      金九百六十八萬二千一百一十三元，及如附表三、四之利息暨自八十九年十月
      十九日起算之違約金。
三、證據：提出放款借據二份、國內購料融資約定書一份、開發國內信用狀申請書、
    匯票付款申請書、匯票共十九份、查詢單、帳卡共二十二份、變更登記表、戶籍
    謄本共三份為證。
乙、被告戊○○○、丙○○、乙○○方面：
    被告未於言詞辯論期日到場，亦未提出書狀作何聲明或陳述。
丙、被告陞詠鋼鐵股份有限公司、丁○○方面：
一、聲明：求為判決駁回原告之訴。
二、陳述：有向原告借這些錢，原告將我們的週轉金凍結，使我們無法運用資金，我
    們有提供土地擔保，有能力償還這些債務，我們要現金採購，卻被凍結。
    理    由
甲、程序方面：
    本件被告戊○○○、丙○○、乙○○方面未於言詞辯論期日到場，核無民事訴訟
    法第三百八十六條列各款情形，應依原告之聲請，由其一造辯論而為判決。
乙、得心證之理由：
一、本件原告主張被告陞詠鋼鐵股份有限公司、戊○○○、乙○○邀同丁○○為連帶
    保證人，於民國八十八年八月三十一日向原告借款一千二百萬元，到期日為八十
    九年八月三十一日，約定利息及違約金計算為，借款利息按年息百分之八點二按
    月計付，逾期清償在六個月以內者，按上開利率百分之十，在六個月以上者，按
    上開利率百分之二十計付違約金。詎屆清償期後，除獲付至八十九年八月三十日
    止之利息外，其餘部分迄未清償，尚欠本金一千二百萬元及如附表一所示之利息
    及違約金。被告陞詠鋼鐵股份有限公司邀同丁○○、戊○○○、乙○○、丙○○
    為連帶保證人，於八十八年九月三日向原告借款五百萬元，到期日為八十九年九
    月三日，約定利息及違約金計算為：本借款之五成二百五十萬元按年息百分之八
    點二按月計付，另五成二百五十萬元按年息百分之八點七計息，本息遲延在六個
    月以內者，按上開利率百分之十，在六個月以上者，按上開利率百分之二十計付
    違約金。詎屆清償期後，除獲付至八十九年九月二日止之利息外，其餘部分迄未
    清償，尚欠本金五百萬元及如附表二所示之利息及違約金。被告陞詠鋼鐵股份有
    限公司邀同丁○○、戊○○○、乙○○、丙○○為連帶保證人，於八十八年九月
    三日與原告簽訂國內購料融資約定書，委請原告自八十八年九月三日起至八十九
    年九月三日止，在一千萬元額度內循環開發國內信用狀，並就信用狀受益人簽發
    之即期匯票申請墊款兌付，其中融資金額五成移送信保基金保證，約定利息及違
    約金計算為：墊款利息按撥墊日原告基本放款利率及加碼年率計算，訂約時為年
    率百分之八點二（基金保證五成部分）及百分之八點七（另外五成部分），遲延
    還本付息時，逾期六個月以內者，按各該筆墊款利率百分之十，在六個月以上者
    ，按上開利率百分之二十計付違約金。被告陞詠鋼鐵股份有限公司乃依據「國內
    購料融資約定書」，自八十九年四月六日起至八十九年八月二十二日止，先後十
    九次請求對其指定各受益人開發不可撤銷國內信用狀，並對其各受益人簽發之匯
    票予以付款，墊款計達九百六十八萬二千一百一十三元，墊借日期均詳附表所列
    ，凡此均有各該開發國內不可撤銷信用狀申請書、匯票付款申請書及匯票可查。
    依雙方約定立約人如有任何一宗債務不依約清償或償還本金時，對原告一切債務
    視為全部到期，詎墊款到期後，除獲部分利息外，本金均未受償，經屢催不還，
    被告對原告所負一切債務已於八十九年十月十八日視為全部到期，被告已喪失期
    限利益，尚欠本金九百六十八萬二千一百一十三元，及如附表三、四之利息暨自
    八十九年十月十九日起算之違約金之事實，已據其提出放款借據二份、國內購料
    融資約定書一份、開發國內信用狀申請書、匯票付款申請書、匯票共十九份、查
    詢單、帳卡共二十二份、變更登記表、戶籍謄本共三份為證，核屬相符，並為被
    告陞詠鋼鐵股份有限公司、丁○○所自認，被告戊○○○、丙○○、乙○○既未
    到場，復未提出任何證據資料供本院參酌，原告主張自堪信為真實。
二、原告依消費借貸及連帶保證契約請求被告陞詠鋼鐵股份有限公司、丁○○、戊○○○、丙○○、乙○○連帶給付原告新台幣壹仟肆佰陸拾捌萬貳仟壹佰壹拾參元
    ，及如附表二、三、四所示之利息及違約金；被告陞詠鋼鐵股份有限公司、丁○○、戊○○○、乙○○連帶給付原告新台幣壹仟貳佰萬元及如附表一所示之利息
    及違約金，為有理由，應予准許。
丙、結論：
    本件原告之訴為有理由，依民事訴訟法第三百八十五條第一項前段、第八十五條
    第二項，判決如主文。
中      華      民      國    九十      年      四      月      六      日
                                  臺灣臺南地方法院民事第一庭
                                        法      官  李杭倫
右為正本係照原本作成
如對本判決上訴，須於判決送達後廿日內向本院提出上訴狀
中      華      民      國    九十      年      四      月      六      日
                                        法院書記官  汪維屏


司法院資訊處製作；財團法人民間司法改革基金會備份。
